# 收到或付出佣金一般在什么会计科目核算

提问人：yemingzhu1980 时间：2013-02-20 15:06:29
回复 faith_qian 的帖子
如果是这样，个人认为支付佣金时可以计入销售费用中，收到佣金时可以直接计入“营业外收入”当中。

回答人：chenyiwei
补充：收到佣金应考虑有无对应的劳务提供，还是实质上属于返利。提供了相应劳务的，确认为其他业务收入；实质上属于采购返利的，冲减存货成本或者营业成本。

提问人：超超的小排长 时间：2016-06-06 13:06:56
你好，如果佣金是主营所得，应该怎么做账

回答人：chenyiwei
可以作为“销售商品、提供劳务收到的现金”。

提问人：dvgling 时间：2016-08-15 13:26:40
陈老师，我有个类似返利的问题想请教，不知道是冲收入还是进成本或进费用： 公司开发和销售APP，前期主要通过经销商寻找最终用户。目前是经销商先向公司付钱购买APP的激活码，购买后再由经销商卖给最终用户，公司根据最终用户实际开始使用APP的时间在一年内摊销确认收入。 现在经销商付钱购买APP的时候，公司就会把其中约一半的钱再返给经销商，作为分润费，说是用于购买经销商手里的客户资源及需要经销商提供售后服务的代价。另外，经销商购买了APP后不能退换，能不能卖给最终用户也不是经销商的考核指标。 我的问题：返给经销商的这50%的分润费，如何进行账务处理？ 如果是用于购买经销商手中的客户资源及提供的售后服务，是否可以作为单独购买的一项服务，计入成本？ 如果不能作为购买的一项单独的服务，应该冲减收入？还是作为前期推广费用进销售费用呢？ 不知道互联网行业这种分润费，是否一般都进成本呢？不会进销售费用？ 请陈老师指点~

回答人：chenyiwei
个人建议直接冲减收入，不应作为单独购买的服务计入成本。

提问人：hebirong0415 时间：2016-08-23 17:50:18
我也遇到一个类似问题，公司卖给境外客户产品，通过第三方信用平台交货及收款，但收款后要返还67%左右给客户，这个费用是冲减收入，还是作用销售费用？
我们要开全额发票给第三方信用平台，也不能视为平销返利。冲减收入，但相应的销项怎么处理
客户也同意代扣代缴税款后支付，如果作为费用，我都觉得是虚增收入与费用的嫌疑？

回答人：chenyiwei
如果在销售合同中明确收到货款后需直接返给该客户自身的比例或金额，则建议直接冲减收入，不确认为费用。